【裁判字號】    98,抗,125
【裁判日期】    980406
【裁判案由】    聲請定其應執行刑
【裁判全文】
臺灣高等法院高雄分院刑事裁定           98年度抗字第125號
抗  告  人  甲○○
即  受刑人
上列抗告人因聲請定其應執行刑案件，不服臺灣高雄地方法院中
華民國98年3 月12日裁定（98年度審聲字第722 號），提起抗告
，本院裁定如下：
    主  文
抗告駁回。
    理  由
一、本件抗告意旨略以：抗告人即受刑人甲○○分別於民國96年
    8 月11日及同年月19日，因犯侵占及詐欺2 罪，分別經臺灣
    高雄地地方法院判處有期徒刑6 月3 月，判決後均依法上訴
    二審法院，嗣經二審法院法官分別曉諭該2 罪均可易科罰金
    ，故受刑人為免浪費司法資源，而分別撤回上訴，不意竟接
    獲原審定應執行刑之裁定，而均不得易科罰金，實不勝驚訝
    。抗告人夫婦俱為卡奴，常年為卡帳不分晝夜努力奔波，近
    年來經濟環境已略有改善，卒能栽培一男一女就讀大學，如
    經接獲原審裁定，則抗告人入監服刑後，不但按步就班清償
    計劃已無能為力，且又將陷家庭生活於絕境，為此懇請定應
    執行刑為6 月，以助抗告人改過自新，並全兼顧家計之私。
    因認原審定應執行刑裁定不當，而提起抗告云云。
二、按宣告多數有期徒刑者，於各刑中之最長期以上，各刑合併
    之刑期以下，定其刑期。但不得逾30年。刑法第51條第5 款
    定有明文；又按犯最重本刑為5 年以下有期徒刑以下之刑之
    罪，而受6 個月以下有期徒刑或拘役之宣告者，得以新臺幣
    1 千元、2 千元或3 千元折算一日，易科罰金。但確因不執
    行所宣告之刑，難收矯正之效，或難以維持法秩序者，不在
    此限。前項規定於數罪併罰，其應執行之刑未逾6 月者，亦
    適用之。同法第41條亦定有明文。另按法律上屬於自由裁量
    之事項，並非概無法律性之拘束。法院就自由裁量權之行使
    ，除不得逾越法律所規定範圍之外部性界限外，尚應受比例
    原則、公平正義原則之規範，謹守法律秩序之理念，體察法
    律之規範目的，使其結果實質正當，合於裁量之內部性界限
    ，俾與立法本旨相契合。刑法第51條第5 款規定數罪併罰，
    宣告多數有期徒刑者，應於各刑中之最長期以上，各刑合併
    之刑期以下，定其應執行之刑期，但不得逾30年，其就數罪
    併罰，固非採併科主義，而係採限制加重主義，就俱發各罪
    中，以最重之宣告刑為基礎，由法院參酌他罪之宣告刑，裁
    量加重定之，且不得逾法定之30年最高限制，此即外部性界
    限。然上揭定其應執行刑，既屬刑法賦予法院自由裁量之事
    項，其應受內部性界限之拘束，要屬當然（最高法院80年度
    台非字第473 號判例意旨、96年度台上字第7583號判決意旨
    參照）。亦即法院依刑法第51條規定，定應執行刑時，應合
    於上開說明所指之外部性及內部性界限，合先敘明。
三、經查，抗告人係分別於96年8 月11日及同年月19日，因犯業
    務侵占罪及幫助詐欺取財罪等2 罪，而經臺灣高雄地方法院
    分別於97年10月20日及同年9 月30日，以97年度易字第805
    號及97年度審簡字第4837號案件，判處有期徒刑6 月及3 月
    ，經上訴後，於97年12月26日及同年11月24日撤回上訴而確
    定，該2 罪並合於定應執行刑之規定，此有臺灣高等法院被
    告前案紀錄表，及該等判決書等附卷可稽。則依上開規定及
    說明，上開2 罪定應執行刑之外部性界限應為有期徒刑6 月
    以上，9 月以下。原審裁定應執行刑為有期徒刑8 月，顯然
    合於上開外部性界限，且原審此一定應執行刑刑度，亦已考
    量數罪併罰其定應執行刑應予限制加重情形，亦未逾越上開
    內部性界限，故本院認原審所定之應執行刑，依上開規定及
    說明，並無違誤且屬適當。故本件抗告，並無理由，應予駁
    回。
四、據上論結，應依刑事訴訟法第412 條，裁定如主文。
中    華    民    國    98    年    4     月    6     日
                  刑事第七庭    審判長法  官  莊飛宗
                                      法  官  孫啟強
                                      法  官  邱明弘
以上正本證明與原本無異。
本裁定不得再抗告。
中    華    民    國    98    年    4     月    6     日
                                      書記官  曾允志


司法院資訊處製作；財團法人民間司法改革基金會備份。
